---
title: "Temperatura JP x CG"
output:
    html_document:
    df_print: paged
theme: sandstone
---

```{r echo=FALSE, message=FALSE, warning=FALSE}
library(tidyverse)
library(here)
library(lubridate)
library(ggbeeswarm)
library(quantreg)
theme_set(theme_bw())
```

```{r read}
climas = read_csv(here::here("data/clima_cg_jp-semanal.csv"), 
                  col_types = "cTdddddd")

glimpse(climas)

```

## Temperatura

### Onde é mais quente?

```{r}
climas %>%
    filter(ano >=1993) %>%
    ggplot() +
        geom_point(mapping = aes(x = ano, y = tmax, color = cidade)) +
        labs(x = "Ano", y = "T. Máxima", color = "Cidade")

```

O gŕafico mostrando os dados analisados das máximas temperaturas mostra que a cidade de João Pessoa possui uma concentração de valores entre 28 e 32 graus, aproximadamente. Em relação a cidade de Campina Grande os pontos estão bem mais dispersos, indicando uma maior variação de temperatura durante os anos.



```{r}
climas %>%
    filter(ano >=1992) %>%
    ggplot() +
        geom_point(mapping = aes(x = ano, y = tmin, color = cidade)) +
        labs(x = "Ano", y = "T. Mínima", color = "Cidade")

```

Com relação as temperaturas mínimas encontradas, é possível verificar que os pontos de ambas cidades estão bem concentrados e as temperaturas de João Pessoa se mantêm acima das temperaturas de Campina Grande na maior parte do tempo.

```{r}
climas %>%
    filter(ano >=1992) %>%
    ggplot(mapping = aes(x = ano, y = tmedia, color = cidade)) +
        geom_jitter() +
        labs(x = "Ano", y = "T. Média", color = "Cidade")

```

O gráfico acima mostra que em relação a média das temperaturas, a temperatura de João Pessoa se mantêm acima da de Campina grande com maior frequência.
Com base na visualização dos gráficos de temperaturas máximas, mínimas e média e considerando que a cidade mais quente é aquela que sustenta temperaturas consideradas altas na maior parte do tempo e com pouca variação, João Pessoa é mais quente que Campina Grande.



### Qual foi o São João  mais frio de CG que está nos nossos dados?

```{r}
climas %>%
    filter(mes ==6, cidade=="Campina Grande") %>%
    ggplot(mapping = aes(x = tmedia)) +
        geom_density() +
        facet_wrap(vars(ano))
```

Considerando que o São João mais frio foi aquele em que a temperatura média se manteve a maior parte do tempo entre os valores mais baixos, o São João de 2004 é o que tem sua temperatura média mais próximo dos valores entre 21 e 22 graus.

## Chuva


### No geral, onde chove mais?
```{r}
climas %>%
    ggplot(mapping = aes(x = cidade, y = chuva)) +
        geom_jitter(alpha = .2) +
        geom_point()
```

Apesar das duas cidades terem uma grande concentração dos pontos nos valores baixos de chuva, os dados mostram que de uma forma geral chove mais em João Pessoa do que em Campina Grande.

### A distribuição é diferente em meses específicos?
```{r}
climas %>%
    group_by(mes) %>%
    ggplot(mapping = aes(x = mes, y = chuva)) +
        geom_point() + 
        coord_flip() +
        facet_wrap(~cidade)
```

Para a cidade de Jõao Pessoa a distribuição apresenta uma diferença nos meses do meio do ano, como no mês 6 por exemplo, que chega a apresentar alguns pontos extremos. Dessa forma são vistos dois grupos, um com meses mais chuvosos, novamente referindo-se aos meses mais próximos do meior do ano (3,4,5,6 e 7) e outro grupo com os demais meses com uma quantidade menor de chuva.

Já para a cidade de Campina Grande a distribuição dos dados não apresenta uma grande diferença de acordo com os meses.